【裁判字號】    98,交上易,1179
【裁判日期】    980813
【裁判案由】    業務過失傷害
【裁判全文】
臺灣高等法院臺中分院刑事判決      98年度交上易字第1179號
上  訴  人  臺灣臺中地方法院檢察署檢察官
上  訴  人
即  被  告  丙○○
上列上訴人因被告業務過失傷害案件，不服臺灣臺中地方法院98
年度交易字第72號中華民國98年5月25日第一審判決（起訴案號
：臺灣臺中地方法院檢察署97年度偵字第25724號），提起上訴
，本院判決如下：
    主      文
上訴駁回。
丙○○緩刑貳年。
    事實及理由
一、本案經本院審理結果，認第一審判決認事用法及量刑均無不
    當（詳見後述），應予維持，並引用第一審判決書記載之事
    實、證據及理由（如附件）。
二、檢察官上訴意旨略以被告犯後態度不佳，未賠償告訴人所受
    損害，原審量刑過輕，難收矯正之效云云；上訴人即被告（
    下稱被告）丙○○上訴意旨略稱：伊駕駛之大客車安全護條
    高過機車，又機車與大客車呈ˇ字形，不可能發生擦撞把手
    ；且伊當時速度並未超過40公里云云。
三、經查：本件原審判決認定被告丙○○為巨業交通股份有限公
    司之司機，負責駕駛營業大客車載送乘客，為從事駕駛業務
    之人，其於民國97年4月22日16時50分許，駕駛該公司所有
    車牌號碼FP408號營業大客車，沿台中縣沙鹿鎮○○路○○
    道由南往北方向行駛，行經靜宜大學側門附近，適有告訴人
    甲○○騎乘車牌號碼CH5729號重型機車搭載其女乙○○，亦
    沿中棲路慢車道由南往北方向行駛於其右前方；丙○○本應
    注意車輛行經慢車道時速不得超過40公里，且超車時應保持
    半公尺以上之安全間隔。而依當時天候晴、日間自然光線、
    柏油路面乾燥、無缺陷、道路無障礙物、視距良好等情形，
    又無不能注意之情事，竟疏未注意，仍以約時速60公里之速
    度行駛，且於超越其右前方行駛之CH5729號機車時，未保持
    安全間隔，致其所駕駛之FP408號營業大客車右後車身與CH5
    729號機車左側把手發生擦撞，使甲○○、乙○○重心不穩
    人車倒地並往前滑行，甲○○因而受有腦挫傷併蜘蛛膜下出
    血、臉部四肢多處擦傷之傷害，乙○○受有腦震盪併腦內出
    血、臉部及左眼角撕裂傷、身體四肢多處擦傷之傷害等犯行
    明確，已詳加敘明理由，復審酌被告係從事駕駛業務之人，
    其過失程度非輕、告訴人所受傷害之程度非輕、被告肇事後
    雖自首，惟於否認過失情事及尚未就民事部分與告訴人達成
    和解之犯罪後態度等一切情狀，量處被告有期徒刑4月並諭
    知易科罰金之折算標準，認事用法及量刑均屬妥適。被告提
    起上訴仍執前詞否認犯罪，顯圖卸責，不可採信，其上訴為
    無理由，應予駁回。
四、按量刑輕重係屬事實審法院得依職權自由裁量之事項，苟已
    斟酌刑法第57條各款所列情狀而未逾越法定刑度，不得遽指
    為違法（最高法院72年度台上字第6696號、75年度台上字第
    7033號判例要旨參照）；且在同一犯罪事實與情節，如別無
    其他加重或減輕之原因，下級審量定之刑，亦無過重或失輕
    之不當情形，則上級審法院對下級審法院之職權行使，原則
    上應予尊重（最高法院85年度臺上字第2446號裁判意旨參照
    ）。原審之量刑並無失輕之處，已見前述，檢察官上訴自無
    理由，應予駁回。
五、又被告前未曾因故意犯罪受有期徒刑以上刑之宣告，此有臺
    灣高等法院被告前案紀錄表附卷可稽，被告係因過失而犯本
    件之罪，且其於本院審理中，已與告訴人達成和解，有臺灣
    臺中地方法院沙鹿簡易庭98年7月23日調解筆錄影本在卷可
    稽（見本院卷宗第30、31頁），經過此次之判刑後，當知警
    惕，不致有再犯之虞，其所宣告之刑，本院認以暫不執行為
    適當，爰依法宣告緩刑2年
據上論斷，應依刑事訴訟法第368條、第373條，刑法第74條第1
項第1款，判決如主文。
本案經檢察官丁○○到庭執行職務。
中    華    民    國    98    年    8     月    13    日
            刑事第七庭    審判長法  官  林  榮  龍
                                法  官  張  惠  立
                                法  官  鄭  永  玉
以上正本證明與原本無異。
不得上訴。
                                書記官  詹  錫  朋
中    華    民    國    98    年    8     月    13    日


司法院資訊處製作；財團法人民間司法改革基金會備份。
